



06.85.53.75.21



rahmoun.dif@gmail.com



Strasbourg, France

Diplomes

Université de Strasbourg

D.A.E.U - A : Diplôme d'Accès aux Études Universitaires 2013 - 2014

Les Compagnons Du Devoir

C.A.P Menuisier fabricant 2007 - 2009

Billingue

Anglais

Français

Competences

HTML CSS JavaScript GIT



Logiciels

FIGMA
Photoshop
Visual Code Studio



DIF RAHMOUN

A Propos de moi

Menuisier avec 17 ans d'expérience, en reconversion vers le développement web, je suis créatif, autonome et bilingue anglais. Mon parcours dans l'artisanat m'a doté d'un solide bagage en gestion de projets et conception sur mesure. Passionné par le numérique, je souhaite enrichir mes compétences en tech et transposer mon savoirfaire dans ce domaine. Déterminé à réussir dans le web, je vise à allier mes compétences techniques et relationnelles pour bâtir une nouvelle carrière dans la tech.

Experience

Menuiserie Monschin Griesheim-sur-Souffel

2019 - Aujourd'hui

Responsable management production partie résine. Réalisation de vasque/plan de travail/meuble/banque d'accueil et autres en résine et bois. Débit/thermoformage/usinage/collage/ponçage/

assemblage.

Menuiserie du Rhin

Dangolsheim

2018 - 2019

Fabrication / conception / lecture de plans/ agencement tout genre sur mesure / spécialité massif / charpente / déplacement régional et national.

2H AGENCEMENT

Molsheim

2015 - 2018

Fabrication / conception / lecture de plans/ travail sur commande numérique / pose de cuisines / pose de porte / agencement tout genre sur mesure / charpente / déplacement régional, national et international.

V.O.B

Rosheim

2007 - 2009

Fabrication / conception / lecture de plans/ travail sur commande numérique / pose de cuisines / pose de porte / agencement tout genre sur mesure / charpente / déplacement régional, national et international.